臺灣桃園地方法院刑事判決
111年度審原交易字第42號
公  訴  人  臺灣桃園地方檢察署檢察官
被      告  張清輝


指定辯護人  本院公設辯護人彭詩雯
上列被告因公共危險案件，經檢察官提起公訴（111年度偵字第2
2518號），被告於本院準備程序中，就被訴事實為有罪之陳述，
經本院告知簡式審判程序意旨，並聽取當事人之意見後，本院裁
定改依簡式審判程序審理，本院判決如下：
    主  文
張清輝駕駛動力交通工具，吐氣所含酒精濃度達每公升零點二五
毫克以上，處有期徒刑捌月。
    犯罪事實
一、張清輝自民國111年3月3日下午5時20分許起至同日晚間6時3
    0分許止，在姓名年籍不詳之友人位於桃園市蘆竹區桃園捷
    運坑口站附近之住處飲用高粱酒後，明知吐氣所含酒精濃度
    仍可能逾法定每公升0.25毫克「不能安全駕駛」標準，竟基
    於駕駛動力交通工具縱吐氣所含酒精濃度逾每公升0.25毫克
    也不違反其本意之犯意，自上址騎乘車牌號碼000-000號普
    通重型機車上路，欲返回位於桃園市○○區○○○街0號住處。嗣
    於同日晚間6時48分許，行經桃園市○○區○○路000號前，不慎
    與林怡綾所駕駛之車牌號碼0000-00號自用小貨車發生碰撞
    。經警據報前往處理，並將張清輝送往長庚醫療財團法人林
    口長庚紀念醫院診治，於同日晚間7時53分許，檢測張清輝
    吐氣所含酒精濃度高達每公升0.93毫克。
二、案經桃園市政府警察局蘆竹分局報告臺灣桃園地方檢察署檢
    察官偵查起訴。
    理    由
壹、程序部分：
　　本件被告張清輝所犯係死刑、無期徒刑、最輕本刑為3年以
    上有期徒刑以外之罪，其於準備程序進行中就被訴為有罪之
    陳述，經告知簡式審判程序之旨，並聽取檢察官及被告之意
    見後，本院認無不得或不宜改依簡判程序進行之情形，爰依
    刑事訴訟法第273條之1第1第284條之1規定，裁定改依簡式
    審判程序審理。又本件所引屬於審判外陳述之傳聞證據，依
    同法第273之2規定，不受第159條第1項關於傳聞法則規定之
    限制法有證據能力，合先敘明。
貳、實體部分：
一、上開犯罪事實，業據被告於本院準備程序及審理程序時皆坦
    承不諱（見本院卷第36頁及第42頁），核與證人林怡綾於警
    詢時證述之情節相符（見111年度偵字第22518號卷【下稱偵
    卷】第23頁至第24頁），並有桃園市政府警察局道路交通事
    故當事人酒精測定紀錄表、桃園市政府警察局舉發違反道路
    交通管理事件通知單、道路交通事故現場圖、道路交通事故
    調查報告表㈠㈡、被告與證人林怡綾駕照資料2份、被告與證
    人林怡綾所駕駛車輛之車籍資料2份及照片22張在卷可稽（
    見偵卷第27頁、第29頁、第37頁、第47至第49頁、第39頁至
    第41頁、第43頁至第45頁、第51頁至第61頁）。足認被告任
    意性自白與事實相符，被告犯行堪以認定，應依法論科。
二、論罪科刑：
　㈠核被告所為，係犯刑法第185條之3第1項第1款駕駛動力交通
    工具而吐氣所含酒精濃度達每公升0.25毫克以上罪。
　㈡被告前因公共危險案件，經本院以106年度審交易字第93號判
    決判處有期徒刑8月確定，於106年12月4日徒刑執行完畢出
    監，其於徒刑執行完畢後5年內故意再犯本件有期徒刑以上
    罪，此經檢察官於本院準備程序及審理時具體明確指出，並
    說明與本案構成累犯關聯性，以及敘明加重其刑之理由，又
    經本院就此部分使被告陳述意見，被告表示沒有意見在案（
    見本院卷第43頁），並有臺灣高等法院被告前案紀錄表附卷
    可參（見本院卷第21頁），是以檢察官所舉上開累犯事實之
    證據，應足供本院據以認定被告構成累犯之依據（最高法院
    110年度台上大字第5660號裁定意旨參照）。再參照司法院
    大法官釋字第775號解釋意旨，及審酌檢察官敘明加重其刑
    之理由，被告前已有公共危險犯行，再為本件公共危險之犯
    行，足顯被告對前開有期徒刑之執行對被告未生警惕作用，
    對刑罰之反應力亦屬薄弱，此次加重本刑，對其人身自由所
    為之限制自無過苛之侵害，是認就其為本件公共危險犯行，
    應依刑法第47條第1項規定加重其刑。
　㈢爰以行為人之責任為基礎，審酌被告除構成累犯之上開前案
    外，另有多次酒後駕車之公共危險犯行，分經法院判決確定
    之素行，應當知所警惕，竟仍不知自律己行，明知其飲用酒
    類後，未待酒精代謝完畢，仍貪圖行動之便利，貿然騎乘普
    通重型機車於一般市區道路上，未顧及恐生危害於己身及用
    路權人之可能，復因而與他人發生碰撞，其所為已屬可議，
    惟考量其犯後已坦承犯行，參以其呼氣酒精濃度之犯罪情節
    ，暨其於警詢自陳國中畢業之智識程度、家庭經濟狀況勉持
    （見偵卷第7頁）等一切情狀，量處如主文所示之刑。
據上論斷，應依刑事訴訟法第273條之1第1項、第299條第1項前
段、刑法第185條之3第1項第1款、刑法施行法第1條之1第1項，
判決如主文。
本案經檢察官楊朝森提起公訴；檢察官林欣怡到庭執行職務。
中　　華　　民　　國　　111 　年　　9 　　月　　16　　日
                    刑事審查庭    法　官　林慈雁
以上正本證明與原本無異。
如不服本判決應於收受判決後20日內向本院提出上訴書狀，並應
敘述具體理由。其未敘述上訴理由者，應於上訴期間屆滿後20日
內向本院補提理由書(均須按他造當事人之人數附繕本)「切勿逕
送上級法院」。
                                  書記官　吳秉翰
中　　華　　民　　國　　111 　年　　9 　　月　　18　　日
附錄本案所犯法條全文
中華民國刑法第185條之3
駕駛動力交通工具而有下列情形之一者，處3年以下有期徒刑，
得併科30萬元以下罰金：
一、吐氣所含酒精濃度達每公升零點二五毫克或血液中酒精濃度
    達百分之零點零五以上。
二、有前款以外之其他情事足認服用酒類或其他相類之物，致不
    能安全駕駛。
三、服用毒品、麻醉藥品或其他相類之物，致不能安全駕駛。
因而致人於死者，處3年以上10年以下有期徒刑，得併科2百萬元
以下罰金；致重傷者，處1年以上7年以下有期徒刑，得併科1百
萬元以下罰金。
曾犯本條或陸海空軍刑法第54條之罪，經有罪判決確定或經緩起
訴處分確定，於十年內再犯第1項之罪因而致人於死者，處無期
徒刑或5年以上有期徒刑，得併科3百萬元以下罰金；致重傷者，
處3年以上10年以下有期徒刑，得併科2百萬元以下罰金。